【裁判字號】    92,交易,41
【裁判日期】    920829
【裁判案由】    過失傷害
【裁判全文】
臺灣宜蘭地方法院刑事判決                          九十二年度交易字第四一號
    公  訴  人  臺灣宜蘭地方法院檢察署檢察官
    被      告  甲○○
                丙○○
右列被告因過失傷害案件，經檢察官提起公訴（九十二年度偵字第一四七號），本院
判決如左：
    主  文
甲○○因過失傷害人之身體，處有期徒刑參月，如易科罰金，以參佰元折算壹日。
丙○○因過失傷害人之身體，處拘役伍拾日，如易科罰金，以參佰元折算壹日。
    事  實
一、甲○○於民國九十一年十一月六日下午六時四十分許，騎乘車號ＷＵＥ—五七二
    號輕型機車，沿宜蘭縣礁溪鄉○○路，由礁溪往宜蘭（北往南）方向行使，途經
    礁溪鄉○○路○段七三號前，本應注意汽車行駛時，駕駛人應注意車前狀況，隨
    時採取必要之安全措施，依當時情形，夜間有照明，路面濕潤無缺陷，視距良好
    無障礙物，並無不能注意之情事，竟疏未注意，適丙○○右手牽其女乙○○由左
    至右（東向西）穿越中山路，亦疏未注意在未設有行人穿越道亦非禁止穿越之路
    段穿越道路時，應注意左右無來車，始可小心迅速穿越，竟貿然穿越，致為右方
    駛來甲○○騎乘之上開機車右側把手撞及腰部，丙○○因此撞擊倒地而受有頭部
    外傷、雙手、下背挫傷、子宮異常出血、下腹痛之傷害，並因此拖拉手牽之幼女
    乙○○倒地受有頭部、右小腿挫傷、右脛骨骨折之傷害，甲○○騎乘之上開機車
    則向左倒向相距路面邊線約二、三公尺處，並因此受有頭部外傷、左中指裂傷、
    前額、臉、左手、左股挫傷、左大腿外傷性肌膜炎之傷害。甲○○肇事後，犯罪
    未被偵查犯罪機關發覺前，即向到現場處理之宜蘭縣警察局礁溪分局警員自承肇
    事，自首願意接受裁判。
二、案經甲○○、丙○○訴由宜蘭縣警察局礁溪分局報告台灣宜蘭地方法院檢察署檢
    察官偵查起訴。
    理  由
一、訊據被告甲○○坦承所騎之機車右把手在右揭時、地撞擊被告丙○○之腰部，並
    因此導致劉麗玲及其手牽之幼女乙○○受有上述傷害，其亦因此受有上述傷害之
    事實，並為被告劉麗玲所不爭執，惟均否認有過失。被告甲○○辯稱略以：我在
    十五、六公尺前，就看到丙○○牽小孩邊走邊玩拉拉扯扯，在距離她五公尺前，
    就看到她已經過路面邊線，等我騎過去，她突然回頭往路中間走一、二步，撞到
    我機車右手把，我騎距離路面邊線約一尺半，並未太靠路邊，撞到後我機車往左
    邊倒，地上才有碎片等等，被告丙○○則以：我當時牽我女兒手過馬路，已經到
    路面邊線處，突然感覺到右邊腰部遭碰撞而摔倒，我過馬路時看左右無來車方行
    穿越，我沒有再回頭走一、二步，只有叫我女兒快點走，沒有跟她玩等等。經查
    ：（一）右揭事實，業據告訴人甲○○、劉麗敏相互指訴綦詳，並有宜蘭縣警察
    局道路交通事故調查報告表及現場照片在卷可稽，而告訴人甲○○、劉麗敏、被
    害人乙○○並因此車禍分別受有上述傷害，亦有杏和醫院診斷證明書三紙、長庚
    紀念醫院診斷證明書一紙存卷可參。（二）被告甲○○辯稱係被告丙○○突回頭
    往路中間走一、二步始肇車禍，惟為丙○○否認，同時供稱係在往宜蘭方向之車
    道相距路面邊線一步遠處，為機車撞擊等語，惟被告甲○○、丙○○於警訊時分
    別供稱碰撞位置為機車右把手及丙○○右腰部，倘丙○○有往路中回走，被告甲○○之機車應撞及被告丙○○身體之左側，而非右側，且被告甲○○亦無法提出
    積極證據以資佐實，其所供與事實並不相符，並無可採；再者，雙方撞擊處為相
    距路面邊線一步處，業據被告丙○○供承在卷，亦為被告甲○○於本院審理所不
    爭執，且觀諸警卷現場照片三機車停放處相距路面邊線約一步處，以及照片四所
    示車禍機車倒地碎片與機車扶正後擺放之位置即為照片三機車停放位置觀之，已
    堪認定被告丙○○供稱撞擊地相距邊線一步處等語，應屬可信。
二、按汽車行駛時，駕駛人應注意車前狀況及兩車併行之間隔，並隨時採取必要之安
    全措施，道路交通安全規則第九十四條第三項定有明文，且依當時夜間有照明，
    路面濕潤無缺陷，視距良好無障礙物等情形觀之，並無不能注意之情事，竟疏未
    注意車前狀況，以致告訴人丙○○、被害人乙○○分別受有傷害，被告甲○○應
    有過失，且其過失為本件車禍之肇事主因，並與告訴人丙○○、被害人乙○○所
    受傷害間，具有相當因果關係。又按在未設有行人穿越道亦非禁止穿越之路段穿
    越道路時，應注意左右無來車，始可小心迅速穿越，亦為道路交通安全規則第一
    百三十四條第五款所明定，而依當時情形觀之，又無不能注意之情事，被告丙○○攜女乙○○穿越馬路之際，竟疏未注意右方被告駛來由甲○○所騎乘之機車，
    貿然穿越，致告訴人甲○○所騎之機車躲閃不及撞擊後因此人車倒地，肇致告訴
    人甲○○受有傷害，被告丙○○應有過失，且其對於本件車禍應為肇事次因，並
    與告訴人甲○○所受傷害間，具有相當因果關係。本案經送臺灣省基宜區車輛行
    車事故鑑定委員會、覆議鑑定委員會鑑定結果均同此認定，有各該鑑定委員會九
    十二年三月十二日基宜鑑字第九二○○六一號、九十二年七月二十五日府覆議字
    第九二一０六四八號函附之鑑定意見書各一份附卷足參，本件事證明確，被告等
    過失傷害犯行均堪認定。
三、核被告甲○○、丙○○所為，均係犯刑法第二百八十四條第一項前段之過失傷害
    罪。被告甲○○一過失行為致丙○○、乙○○分別受有傷害，為想像競合犯，應
    依刑法第五十五條前段之規定，從一重處斷。被告甲○○於肇事後犯罪未被發覺
    前，即向警員自承肇事，有宜蘭縣警察局溪分局出具之「是否自首調查表」在卷
    可按，是被告甲○○自首願意接受裁判，應依刑法第六十二條前段，減輕其刑。
    爰審酌被告甲○○、丙○○過失程度，犯罪所生之損害，及犯罪後態度等一切情
    狀，分別量處如主文所示之刑，並均諭知易科罰金之折算標準。
據上論斷，應依刑事訴訟法第二百九十九條第一項前段，刑法第二百八十四條第一項
前段、第六十二條前段、第四十一條第一項，罰金罰鍰提高標準條例第一條前段、第
二條，判決如主文。
本案經檢察官賴慶祥到庭執行職務
中      華      民      國      九十二    年    八    月    二十九      日
                                      臺灣宜蘭地方法院交通法庭
                                          法  官  林  楨  森
右正本證明與原本無異。
如不服本判決，應於判決送達後十日內向本院提出上訴狀( 應附繕本 )，上訴於
臺灣高等法院。
                                          書記官  廖  文  章
中      華      民      國      九十二    年    九    月       一       日
中華民國刑法第二百八十四條(過失傷害罪)
因過失傷害人者，處六月以下有期徒刑、拘役或五百元以下罰金，致重傷者，處一年
以下有期徒刑、拘役或五百元以下罰金。
從事業務之人，因業務上之過失傷害人者，處一年以下有期徒刑、拘役或一千元以下
罰金，致重傷者，處三年以下有期徒刑、拘役或二千元以下罰金。


司法院資訊處製作；財團法人民間司法改革基金會備份。
